臺灣宜蘭地方法院刑事判決　　　　　　　 94年度訴字第462號
公　訴　人　臺灣宜蘭地方法院檢察署檢察官
被　　　告　甲○○
上列被告因毒品危害防制條例案件，經檢察官提起公訴（94年度
發查毒偵字第30號）及移送併辦（94年度發查毒偵字第39號、94
年度毒偵字第1295號），嗣於本院準備程序進行中，被告先就被
訴事實為有罪之陳述，經裁定進行簡式審判程序，本院判決如下
：
    主  文
甲○○連續施用第一級毒品，累犯，處有期徒刑壹年貳月。扣案
之第一級毒品海洛因壹包（驗餘後淨重零點壹壹公克），沒收銷
燬之；注射針筒貳支、提撥器壹支、塑膠袋壹個，均沒收。
    事  實
一、甲○○前因違反毒品危害防制條例案件，分別經本院以90年
    度訴字第8號判決判處有期徒刑8月、5月，應執行有期徒刑1
    年確定；以90年度訴字第414號判決判處有期徒刑10月確定
    ，經接續執行後，甫於民國93年3月26日假釋縮刑期滿而執
    行完畢。又甲○○前亦因施用毒品案件，經送觀察、勒戒及
    強制戒治，於91年6月19日執行強制戒治完畢。詎其猶不知
    悔改，明知海洛因為毒品危害防制條例第2條第2項第1款所
    規定之第一級毒品，不得擅自施用，竟仍於前開強制戒治執
    行完畢釋放後五年內，基於施用第一級毒品海洛因之概括犯
    意，自94年2月中旬某日起，至94年10月10日17時40分止，
    在宜蘭縣五結鄉○○○路2之25號住處內，以將海洛因摻水
    置入針筒內，再將之注射入體內之方式，連續施用第一級毒
    品海洛因多次（約2天施用1次）。嗣分別於94年7月25日19
    時30分許，在上開住處內、94年8月23日13時49分許，在宜
    蘭縣警察局羅東分局接受定期採尿送檢、94年10月10日17時
    40分許，在宜蘭縣五結鄉○○○路附近，為警查獲上情，並
    於94年7月25日19時30分許，扣得第一級毒品海洛因1包（驗
    餘後淨重0.11公克）及甲○○所有供施用第一級毒品海洛因
    所用之注射針筒2支、提撥器1支、塑膠袋1個。
二、案經宜蘭縣警察局羅東分局報請臺灣宜蘭地方法檢察署檢察
    官偵查起訴及移送併辦，嗣於本院準備程序進行中，被告先
    就被訴事實為有罪之陳述，經裁定進行簡式審判程序。
    理  由
一、上揭犯罪事實，業據被告甲○○於本院審理時坦承不諱，且
    其歷次為警查獲後所採之尿液，經送檢驗結果，確實呈現嗎
    啡、可待因陽性反應之事實，亦有宜蘭縣警察局羅東分局毒
    品案犯嫌尿液採取送驗姓名編號對照表2件、列管毒品人口
    尿液檢體採集送驗紀錄表1件、慈濟大學濫用藥物檢驗中心
    檢驗總表3件在卷可稽，復有第一級毒品海洛因1包（驗餘後
    淨重0.11公克）及被告所有供施用第一級毒品海洛因所用之
    注射針筒2支、提撥器1支、塑膠袋1個扣案可資佐證。又被
    告為警查獲時扣案之1包白粉，經檢驗結果為第一級毒品海
    洛因（驗餘後淨重0.11公克）之事實，亦有法務部調查局調
    科壹字第300001339號鑑驗通知書1紙附卷可稽。此外，被告
    前因施用毒品案件，經送觀察、勒戒及強制戒治，於91年6
    月19日執行強制戒治完畢等情，亦有全國施用毒品案件紀錄
    表、法務部全國檢察官線上查詢刑案人犯在監所最新資料報
    表、臺灣高等法院被告前案紀錄表各1件附卷可佐。依此，
    足徵被告上開自白確與事實相符，其於強制戒治執行完畢釋
    放後，五年內再犯本案連續施用第一級毒品罪之事證已臻明
    確，其犯行堪予認定，應依法論科。
二、查海洛因為毒品危害防制條例第2條第2項第1款所規定之第
    一級毒品，不得擅自施用，故核被告施用海洛因之行為，係
    犯毒品危害防制條例第10條第1項之施用第一級毒品罪。其
    多次施用行為前後持有第一級毒品海洛因之低度行為，分別
    為其施用之高度行為所吸收，均不另論罪。另被告多次施用
    第一級毒品海洛因之行為，均時間緊接，方法相同，觸犯構
    成要件相同之罪名，顯係基於概括犯意反覆為之，應依連續
    犯之規定論以一罪，並依法加重其刑。又被告前因違反毒品
    危害防制條例案件，分別經本院以90年度訴字第8號判決判
    處有期徒刑8月、5月，應執行有期徒刑1年確定；以90年度
    訴字第414號判決判處有期徒刑10月確定，經接續執行後，
    甫於93年3月26日假釋縮刑期滿而執行完畢之事實，有卷附
    之臺灣高等法院被告前案紀錄表1件可資參照，其於有期徒
    刑之執行完畢後，五年以內再犯有期徒刑以上之本罪，為累
    犯，應依法遞加重其刑。爰審酌被告之素行、智識程度；犯
    罪之動機、目的、手段；前已因施用毒品之犯行，經觀察勒
    戒、強制戒治及執行徒刑完畢，仍不知悔改，復繼續沾染毒
    品惡習，其施用毒品行為對於自身及社會所造成之危害程度
    非輕；施用第一級毒品之犯罪態樣及施用之次數、頻率；犯
    後已坦承犯行，態度尚佳等一切情狀，量處如主文所示之刑
    ，以示警懲。扣案之第一級毒品海洛因1包（驗餘後淨重0.1
    1公克），不問是否屬於被告所有，應依毒品危害防制條例
    第18條第1項前段規定，宣告沒收銷燬之。另扣案之注射針
    筒2支、提撥器1支、塑膠袋1個則為被告所有，且為供犯本
    罪所用之物等情，已據被告於本院審理時供承明確，自均應
    依刑法第38條第1項第2款之規定，宣告沒收之。
三、公訴人雖僅就被告於94年2月間某日起，至94年7月24日17時
    許止之施用第一級毒品海洛因多次之犯行提起公訴，餘如事
    實欄所載自94年7月24日17時以後，至94年10月10日17時40
    分止之其他連續施用第一級毒品海洛因多次之犯行（約2天
    施用1次）均未及於起訴書中論列，然被告已於本院審理時
    坦承該部份犯行，且檢察官亦就94年8月23日13時49分往前
    回溯24小時內某時、94年10月10日3時許之被告施用第一級
    毒品海洛因各1次之犯行移送併辦（94年度發查毒偵字第39
    號、94年度毒偵字第1295號），本院復認為此部分犯行與已
    起訴之部分，有連續犯之裁判上一罪之關係，為起訴效力所
    及，自應併予審理，附此敘明。
據上論斷，應依刑事訴訟法第273條之1第1項、第299條第1項前
段，毒品危害防制條例第10條第1項、第18條第1項前段，刑法第
11條前段、第56條、第47條、第38條第1項第2款，判決如主文。
本案經檢察官陳嘉瑜到庭執行職務。
中　　華　　民　　國　　94　　年　　11　　月　　16　　日
                  臺灣宜蘭地方法院刑事第四庭
                      法  官  劉 家 祥
以上正本證明與原本無異。
如不服本判決，應於判決送達後10日內，向本院提出上訴狀（應
附繕本）。
                      書記官  邱 淑 秋
中　　華　　民　　國　　94　　年　　11　　月　　17　　日
附錄本案論罪科刑法條全文：
毒品危害防制條例第10條第1項
施用第一級毒品者，處 6 月以上 5 年以下有期徒刑。
